臺灣高等法院刑事裁定
再審聲請人
即受判決人　甲○○
上列聲請人因誣告案件，對於本院中華民國93年7月1日第二審確
定判決（93年度上訴字第1461號），聲請再審，本院裁定如下：
  主  文
再審之聲請駁回。
  理  由
一、按刑事訴訟法第 420條第1項第6款所謂發現新證據，係指該
    證據當時已經存在，為法院及當事人所不知，事後始經發現
    者而言，若判決前已經當事人提出或聲請調查之證據，經原
    法院捨棄不採者，即非該條款所謂發現之新證據，不得據為
    聲請再審之原因。又該所謂發現確實之新證據，係指就證據
    之本身形式上觀察，毋須經調查程序，顯然可認為足以動搖
    原確定之判決者而言（最高法院 28年抗字第8號、40年台抗
    字第2號判例參照）。
二、本件聲請意旨略以：(一)、查封時，由債權人所保管的新冰箱
    ，在尚未交還前卻已是舊冰箱，經鑑價後一文不值，故懷疑
    債權人有偷竊嫌疑，故依刑事訴訟法第 420條第1項第6款，
    提出足以證明冰箱新舊不同之證明，聲請再審。(二)、證人蘇
    俊達陳述看到錄影畫面判斷有1名女性、1名較年長之男性，
    因搬運家電故遲延數分鐘，未隨執行人員離開該大樓，前開
    人員之身分為何及是否停留於聲請人住處，原審未予調查。
    (三)、證人蘇俊達於原審證稱：「看到警員、自訴人、一些搬
    運工人、 1位小姐，我看到畫面他們大約是一起出現，時間
    不會相差 1分鐘，畫面是那群人要離開，我有看到他們搬走
    1 台冰箱，那群人離開，畫面很久再也沒出現自訴人或其他
    人再單獨上樓」等語，茲提出證明證人說謊之指封切結查封
    物品清單。(四)、聲請人已將錢還給債權人，惟其仍惡稱尚有
    利息等情，聲請人乃提起債務人異議之訴（93年度北簡字第
    35407 號），以禁止債權人執行；(五)、聲請人遺失還錢收據
    ，當時曾抗辯：把收據 3張另置一旁，再審原告誤為垃圾而
    丟掉，卻留下還錢疤痕；(六)、自訴人還請催收帳款人士到聲
    請人家鬧事。聲請人因未發現上開有利於聲請人之證據，致
    未予主張之，從而受不利之判決，為此依法聲請再審云云。
三、經查：
(一)、本件原確定判決係依據臺灣板橋地方法院檢察署92年度偵字
    第10878號不起訴處分書、臺灣板橋地方法院 91年度執字第
    20595 號清償票款事件執行卷所附查封筆錄之記載、指封切
    結書影本、台灣板橋地方法院政風室受理甲○○檢舉其受不
    當執行之詢查說明函、證人即查封時會同在場之員警劉雨儒
    、及事後曾與甲○○觀看社區大樓錄影帶之蘇俊達之證詞等
    證據，參以原法院訊問被告具體遺失物為何，被告始終未能
    具體陳明，復一再含糊其詞，而認被告誣指自訴人於法院人
    員執行查封離去時，留在被告家中，竊取其預備用來對自訴
    人提出偽造有價證券告訴之證據資料等情，係屬虛構事實，
    判處被告犯誣告犯行，其認事用法均無不當。
(二)、聲請再審意旨所舉之電冰箱商品保證書、財團法人工業技術
    鑑測中心鑑定報告書，該商品保證書所載購買日期為 91年7
    月 1日，固屬原確定判決審理時已經存在，而為法院及當事
    人所不知之證據，惟自形式上觀察，這些證據並非顯然可認
    為足以動搖原確定之判決者，揆諸首揭判例意旨等說明，即
    難認為係確實之新證據。聲請再審意旨所指證人蘇俊達、指
    封切結查封物品清單等證據，係早已存在卷內，原確定判決
    均已合理論斷，加以取捨，即非所謂發現之新證據。至聲請
    再審意旨所舉之臺灣臺北地方法院 93年度北簡字第25407號
    債務人異議之訴開庭通知、同院 93年北簡聲字第371號裁定
    影本，亦僅係聲請人與自訴人間之民事債權債務糾葛，於形
    式上觀察，非可認為足以動搖原確定之判決，亦難認為係確
    實之新證據。此外，其他聲請意旨無非係在否認其有誣告之
    犯行，徒為犯罪事實有無之爭執而已。綜上，本件聲請人所
    舉聲請再審之理由，均核與上引法條所定並不相符，自應認
    為無再審理由，其再審之聲請應予駁回。
據上論斷，應依刑事訴訟法第434條第1項，裁定如主文。
中　　華　　民　　國　　94　　年　　2 　　月　　4 　　日
                  刑事第八庭審判長法  官　吳　敦
                             　　 法  官　張傳栗
                                  法  官　沈宜生
以上正本證明與原本無異。
如不服本裁定，應於收受送達後五日內向本院提出抗告狀。
                                  書記官　陳雅加
中　　華　　民　　國　　94　　年　　2 　　月　　4 　　日
